---
title: "Fecha y Tiempo en R"
author: "Mauricio Carrillo"
date: "15/4/2022"
output: html_document
---
### Fijamos la ruta

```{r}
setwd("C:/Users/LUIS 1/Desktop/Series de Tiempo/R")
```


### Librerías que necesitamos

```{r}
library(lubridate)
library(tseries)
library(forecast)

```


### Opciones estándar en Rbase POSIxt: Portable Operating System Interface for time Codificación estádar

```{r}
x <- as.POSIXct("2022-04-19 11:45:34")
y <- as.POSIXct("2022-04-19 11:45:34")
x; y # Se obtiene lo mismo, pero qué hay detrás de esto? 

unclass(x)

unclass(y)
```

# Qué significa este número 1650386734?

Es la cantidad de segundos que hay hasta esa fecha, desde el punto de referencia 01-01-1970 00:00:00:
```{r}
# Time zone
#y$zone # Con POSIXlt podemos extraer componentes

#x$zone # Con POSIXct no es posible porque solo devuelve el numero de segundos

```
### Otra forma: convertir con as.Date

```{r}
x = as.Date("2022-04-19")

x; class(x)

unclass(x)

50 * 365 - 5 # Numero de días desde 01-01-1970 (no considera los años bisiestos)
```


### Otra forma: librería chron

```{r}
library(chron)

x = chron("04/19/2022", "23:34:09")

x

class(x)

unclass(x)

```



### Otro forma: strptime convierte desde caracteres de texto (strings to date and time)

```{r}
a = as.character(c("1993-12-30 23:45",
                   
                   "1994-11-05 11:43",
                   
                   "1992-03-09 21:54"))

class(a)



b = strptime(a, format = "%Y-%m-%d %H:%M") #format nos dice cómo se debe interpretar el texto

b; class(b)

```




### Ahora vamos a usar el paquete lubridate que tiene funciones para manejar tiempos y fechas 
# Formas diferentes de introducir fechas

```{r}
ymd(19931123) # Year / Month / Day

dmy(23111993) # Day / Month / Year

mdy(11231993) # Month / Day / Year

```


# Vamos a usar fechas y tiempo a la vez

```{r}
mytimepoint <- ymd_hm("1993-11-23 11:23", tz = "Europe/Prague") #tz: time zone parameter
```


# Time zones

```{r}
OlsonNames()

mytimepoint

class(mytimepoint)
```


# Extrayendo los componentes

```{r}
minute(mytimepoint)

day(mytimepoint)

hour(mytimepoint)

year(mytimepoint)

month(mytimepoint)
```


# Con esto podemos cambiar el valor de solo un componente (de 11 a 14)

```{r}
hour(mytimepoint) <- 14

mytimepoint


```


## También se puede calcular el día de la semana que corresponde a nuestra fecha

```{r}
wday(mytimepoint)

wday(mytimepoint, label=T, abbr=F) # los niveles que considera

```


# Podemos ver en otra zona a qué fecha y hora corresponde

```{r}
with_tz(mytimepoint, tz = "Europe/London")

mytimepoint

```

# Calculando el intervalo entre las dos

```{r}
time1 = ymd_hm("1993-09-23 11:23", tz = "Europe/Prague")

time2 = ymd_hm("1995-11-02 15:23", tz = "Europe/Prague")

myinterval = interval(time1, time2); myinterval

class(myinterval) # interval is an object class from lubridate
```




