---
title: "Objeto Serie temporal y Gráficos"
author: "Mauricio Carrillo"
date: "21/4/2022"
output: html_document
---

```{r setup, include=FALSE}
knitr::opts_chunk$set(echo = TRUE)
```

### Objeto serie de tiempo en R

### Creamos unos datos

```{r}
mydata = runif(n = 50, min = 10, max = 45)

```

`ts` es la clase **time serie**,  Vamos a poner que empieza en 1956 - y con una frecuencia de 4 observaciones por año (cuatrimestres), por ejemplo.

```{r}
mytimeseries = ts(data = mydata, 
                  start = 1956, frequency = 4)
```


### Veamos el gráfico de la serie

```{r}
plot(mytimeseries)
```


### Clase

Como ya se había mencionado.

```{r}
class(mytimeseries)
```


### Tiempos

```{r}
time(mytimeseries)
```


### Redefiniendo el inicio "start"

```{r}
mytimeseries = ts(data = mydata, 
                  start = c(1956,3), frequency = 4)

mytimeseries

```


### Plots 

**Nottem dataset**

***Average Monthly Temperatures at Nottingham, 1920–1939***
Description
A time series object containing average air temperatures at Nottingham Castle in degrees Fahrenheit for 20 years.

**Usage: **
nottem

**Source: **
Anderson, O. D. (1976) Time Series Analysis and Forecasting: The Box-Jenkins approach. Butterworths. Series R.

### Estándar

```{r}
plot(nottem) 

```


### Otros paquetes

```{r}
library(forecast)
library(ggplot2)
```



```{r}
autoplot((nottem))

autoplot(nottem) + ggtitle("Autoplot of Nottingham temperature data")
```





### Datos faltantes y Outliers 

Importando un  dataset con datos faltantes y outliers.


```{r}
mydata = read.csv('C:/Users/LUIS 1/Desktop/Series de Tiempo/R/Rmissing.csv')
```


### Convertir la segunda columna en una serie de tiempo sin especificar frecuencia

```{r}
myts = ts(mydata$mydata)
myts
```


### Comprobar si hay NAs y outliers

```{r}
summary(myts)
plot(myts)
```


### Usando zoo para localizar y rellenar valores faltantes

```{r}
library(zoo)
myts.NAlocf = na.locf(myts) #LOCF: last observation carried forward (copia la última observacion antes del NA)
myts.NAfill = na.fill(myts, 33) #rellena con el valor que le pongamos
```
```{r}
myts.NAlocf
```

```{r}
myts.NAfill
```


### Detección automática de outliers con la librería forecast

```{r}
library(forecast)
myts1 = tsoutliers(myts)
myts1
plot(myts)
```


### También hay un método para NA en el paquete forecast

```{r}
myts.NAinterp = na.interp(myts) #rellena NA con interpolación
myts.NAinterp
```


### Limpiando NAs y outliers con tsclean del paquete forecast 

```{r}
mytsclean = tsclean(myts)
plot(mytsclean)
summary(mytsclean)

```







