---
title: "Temperaturas"
author: "Mauricio Carrillo"
date: "3/5/2022"
output: html_document
---
#### Cargando librerías

```{r}

library(tseries)
library(forecast)
```


#### Generando Serie estacionaria

```{r}
x <- rnorm(1000) 
adf.test(x) # Dickey Fuller Test
```

### Nottem dataset

Es una Serie de tiempo que contiene el promedio de temperaturas en el castillo de Nottingham en grados Fahrenheit durante 20 años.
plot(nottem)

#### Descomposición en efecto de tendencia, estacional y residual.

```{r}
plot(decompose(nottem))
```


#### Dickey Fuller Test

```{r}
adf.test(nottem)
```



#### Serie no estacionaria

```{r}
y <- diffinv(x) 
plot(y)
adf.test(y)

```


#### ACF and PACF (lag.max=numero maximo de retrasos, plot = F si no se quiere dibujar)

```{r}
acf(nottem, lag.max = 20, plot = T)
pacf(nottem, lag.max =20, plot = T)
```


#### ACF of white noise

```{r}
acf(x, plot = T)
```


#### Otra forma de hacer la descomposición

```{r}
autoplot(decompose(nottem, type = "additive"))
```


#### Otra aleternativa Seasonal Decomposition of Time Series by Loess

```{r}
plot(stl(nottem, s.window="periodic")) #s.window: seasonal window
```


#### Extraer los componentes de una serie temporal

```{r}
mynottem = decompose(nottem, "additive")

class(mynottem)
```

